【裁判字號】    95,裁,709
【裁判日期】    950413
【裁判案由】    贈與稅
【裁判全文】
最  高  行  政  法  院  裁  定
                                     95年度裁字第00709號
上  訴  人  甲○○
            丙○○
            乙○○
被 上訴 人  財政部臺灣省北區國稅局
代  表  人  丁○○
上列當事人間因贈與稅事件，上訴人不服中華民國93年10月28日
臺北高等行政法院92年度訴字第2682號判決，提起上訴。本院裁
定如下︰
    主  文
上訴駁回。
上訴審訴訟費用由上訴人負擔。
    理  由
一、按對於高等行政法院判決上訴，非以其違背法令為理由，不
    得為之，行政訴訟法第242條定有明文。是當事人依行政訴
    訟法第243條第1項規定，以高等行政法院判決有不適用法規
    與或適用法規不當為上訴最高行政法院之理由時，其上訴狀
    或理由書應有具體之指摘，並揭示該法規之條項或其內容。
    若係成文法以外之法則，應揭示該法則之意旨。倘為司法院
    解釋、或本院之判例，則應揭示該判解之字號或其內容。上
    訴狀或理由書如未依此項方法表明者，即難認為已對高等行
    政法院判決之違背法令有具體之指摘。又對原判決所持法律
    上之見解之歧異，要難謂為適用法規錯誤，其上訴自難認為
    合法。
二、本件上訴意旨略謂：稅捐稽徵機關以遺產及贈與稅法第7條
    但書規定，改課徵受贈人贈與稅，其核課期間應適用同法第
    21條第1項第2款規定之5年，惟原審判決維持原處分7年之見
    解，認被上訴人將本件系爭贈與稅訂為民國86年12月24日前
    ，未逾越核課期間，有判決適用法規不當之違法。又本件被
    上訴人是否在核課期間內完成課徵稅捐行政處分合法送達，
    原審應依職權調查，始符行政訴訟法第133條規定意旨，但
    原審未查明，逕行認定開徵日為83年10月6日，未逾越核課
    期間，於法有違等語，資以論據。
三、經查，未於規定期間內申報贈與稅，不論係向贈與人或向受
    贈人課徵贈與稅，其核課期間，依稅捐稽徵法第21條第1項
    第3款規定，均為7年，並無依同法第7條但書向受贈人課徵
    為5年之規定，上訴人主觀法律見解，核無足採。又本件繳
    款書，已於86年12月2日及4日合法送達之事實，業經原審審
    認無誤。綜上所述，上訴人指摘事實，均經原審一一指駁綦
    詳，難認為上訴人對高等行政法院判決之如何違背法令已有
    具體之指摘，依上開說明，應認其上訴為不合法，應予駁回
    。
據上論結，本件上訴為不合法，爰依行政訴訟法第249條第1項前
段、第104條、民事訴訟法第95條、第78條、第85條第1項前段，
裁定如主文。
中    華    民    國    95    年    4     月    13    日
                  第二庭審判長法  官  廖  政  雄
                              法  官  林  清  祥
                              法  官  鍾  耀  光
                              法  官  姜  仁  脩
                              法  官  胡  國  棟
以  上  正  本  證  明  與  原  本  無  異
中    華    民    國    95    年    4     月    13    日
                              書記官  莊  俊  亨


司法院資訊處製作；財團法人民間司法改革基金會備份。
